Inventaris van de archieven van de Wetgevende Colleges van de Bataafse Republiek en van het Koninkrijk Holland, 1796-1810
Nationaal Archief, Den Haag
De term Notulen is misleidend. Weliswaar zijn de stukken vaak zo genoemd, maar in tegenstelling tot echte notulen vindt men in deze stukken geen verslag van de discussies en afwegingen die tot het besluit hebben geleid. Het gaat bij deze serie om Resoluties, gemotiveerde besluitenlijsten. Per vergaderdag is weer een gedrukte presentielijst aanwezig die als omslag voor de notulen/resoluties met hun respectieve bijlagen (ingekomen stukken) fungeert. De notulen zijn opgemaakt volgens de standaardformulering. Bij verwijzing naar de missiven van het Staatsbewind waarover gedelibereerd is, wordt een briefnummer van die missiven vermeld in de vorm van een breuk, waarbij de teller het eigenlijke nummer van die brief is en de noemer het nummer van het besluit tot het zenden van die missive in de serie notulen van die dag.
Op deze resoluties zijn geen geschreven indices aanwezig, wel zijn er gedrukte indices op de gedrukte resoluties (zie inv.nrs 722-734, p. 1 e.v.).
De inrichting van de serie geheime notulen (resoluties) is weer gelijk aan die van de niet-geheime notulen. De bijlagen zijn hierbij gevoegd. Op deze resoluties zijn geen geschreven indices aanwezig
De gedrukte notulen (resoluties) met indices
De gedrukte resoluties zijn slechts aanwezig van 2 november 1801 tot en met 1806, met de gedrukte indices er al of niet bij ingebonden over dezelfde periode. De indices verwijzen naar de datum van het terzake genomen besluit en de pagina van het register van gedrukte resoluties. In de index is een hoofdenlijst, ook genoemd lijst der respecten.
Merkwaardigerwijs is er een gedrukte geheime index, hoewel een zeer minieme, van niet meer dan anderhalve bladzijde verwijzingen, over 1807. De index verwijst naar de datum van het betreffende besluit.
De overige gedrukte stukken
Het Wetgevend Lichaam is begonnen met de uitgave van de zgn 'gedrukte stukken'. Deze zijn in het onderhavige archief niet bewaard gebleven. Wel zitten er fragmenten van in particuliere archieven, zoals bijvoorbeeld in de collectie Couperus, toegang 1.10.23, inv.nrs. 31-36.
Het Dagverhaal
Er is slechts één band dagverhalen en wel over de periode 1 november 1801 tot en met 12 juni 1802.
Aanwijzingen voor de gebruiker
Openbaarheidsbeperkingen
Volledig openbaar.
Materiële beperkingen
Het archief kent beperkingen voor het raadplegen van stukken als gevolg van slechte materiële staat.
Andere toegang
Op de rekesten Heerlijke Rechten en Tienden ingekomen bij de Eerste Kamer van het Vertegenwoordigend Lichaam (inventarisnummers 390-441) is een digitale index beschikbaar (oud nrs. 2.01.02 en 2.01.03)
Op de Dagverhalen (inventarisnummers 700-708) is een digitale index beschikbaar (oud nrs. 2.01.05 en 2.01.06).
Aanvraaginstructie
Openbare archiefstukken kunnen online worden aangevraagd en gereserveerd. U kunt dit ook via de terminals in de studiezaal van het Nationaal Archief doen. Om te kunnen reserveren dient u de volgende stappen te volgen:
Creëer een account of log in.
Selecteer in de archiefinventaris een archiefstuk.
Klik op ‘Reserveer’ en kies een tijdstip van inzage.
Verwant materiaal
Beschikbaarheid van kopieën
Inventarisnummers van dit archief zijn niet in kopievorm beschikbaar
Afgescheiden archiefmateriaal
Hiernaar wordt in de inventaris verwezen door middel van blanco inventarisnummers op de plaats waar de stukken ontbreken.
Commissie-archieven
De achtereenvolgende Wetgevende Colleges hebben een aantal vaste en ad hoc commissies gekend. De archivalia van de meeste daarvan zijn gedeponeerd in het archiefbestand Wetgevende Colleges, maar enkele zijn elders terechtgekomen, dan wel verloren gegaan.
Het archief van de Commissie van Buitenlandse Zaken 1796-1798
Het archief van de Commissie van Buitenlandse Zaken 1796-1798 is geïncorporeerd geraakt in het archief van het `Departement van Buitenlandse Zaken 1796-1810' en is beschreven in inventaris 2.21.08. In deze toegang zijn de inventarisnummers van deze commissie als blanco inventarisnummers opgenomen bij Commissie-archieven.
Het archief van de Commissie van Binnenlandse Correspondentie 1796-1798
Het archief van de Commissie van Binnenlandse Correspondentie 1796-1798 is indertijd opgenomen in het archief van het 'Departement van Binnenlandse Zaken 1796-1810' en staat beschreven in inventaris 2.21.12. In deze toegang zijn de inventarisnummers van deze commissie als blanco inventarisnummers opgenomen bij Commissie-archieven.
Het archief van de Constitutiecommissies 1796-1798
Het archief van de Constitutiecommissies 1796-1798 maakte oorspronkelijk deel uit van het bestand Wetgevende Colleges, maar is in 1984 opnieuw geïnventariseerd en apart beschreven in inventaris 2.01.39. Door middel van klappers op namen van plaatsen van waaruit rekesten werden opgesteld en ingestuurd, werd dit archief nader toegankelijk gemaakt. De archieven van de eerste en tweede Constitutiecommissies zijn bij de herbewerking weer opgenomen in deze inventaris.
Series en losse archivalia
Berustend in het archief van de Staten-Generaal der Verenigde Nederlanden 1576-1796 nummers toegangen 1.01.03 - 1.01.08:
Geschreven index over 1796 (inv.nr. 3681)
Gedrukte index op de ordinaris resolutiën over 1796 (inv.nr. 3864)
Twee traktaten uit 1797 met Spanje over toetreding tot defensieve alliantie tussen Spanje en Frankrijk (inv.nr. 4108)
Traktaat met Frankrijk over onderhoud Franse troepen 12-4-1798 (inv.nr) 4109
Twee ratificaties op nr. 4108 (inv.nr. 4320)
Reçu's en bewijzen van afgegeven stukken uit de griffies van de Staten-Generaal en van de Nationale Vergadering, 1699 - 1803 (inv.nr. 12696)
'Repertorium ofte Index van de Tractaten, gesloten tussen Hunne Hoogmogende de Staten-Generaal der Vereenigde Nederlanden en opvolgende Bataafse besturen en de Buitenlandse Mogendheden van de jaren 1701 tm 1797, berustende thans (1851) in het Rijksarchief te 's-Gravenhage en idem van de ratificatiën op de Tractaten enz.', 2 delen (inv.nr. 12686 en inv.nr. 12687).
Verwante archieven
Voor verder onderzoek over de uitvoerende macht in de Bataafs-Franse tijd zie:
2.01.01.03 - Staatsraad, 1805-1810
2.01.01.04 - Uitvoerend Bewind, 1798-1801
2.01.01.05 - Staatsbewind, 1801-1805
2.01.01.06 - Raadpensionaris, 1805-1807
2.01.01.07 - Staatssecretarie tijdens Koning Lodewijk Napoleon, 1807-1810
2.01.01.08 - Prins Stedehouder, 1810-1813
Publicaties
Literatuur
Bannier, G.W., Grondwetten van Nederland 2 dln (Zwolle 1936-1938).
Boels, H., 'Zijn de agenten uit de grondwet van 1798 te beschouwen als ministers of niet?', Groniek, Gronings historisch tijdschrift 78, 16e jrg, ) juli/augustus 1982.
Brauw, W.M. de, De departementen van algemeen bestuur in Nederland sedert de omwenteling van 1795 (Utrecht 1864).
Brood, P., e.a. (red.), Homines novi, de eerste volksvertegenwoordigers van 1795 (Amsterdam 1993).
Colenbrander, H.T., De Bataafse Republiek (Amsterdam 1908).
Colenbrander, H.T., Gedenkstukken der algemeene geschiedenis van Nederland, van 1795-1840 Rijks Geschiedkundige Publicatiën, deel II, 1795-1798 ('s-Gravenhage, 1905-1922).
Colenbrander, H.T., Schimmelpenninck en Koning Lodewijk (Amsterdam 1911).
Colenbrander, H.T., Inlijving en opstand (Amsterdam 1913).
Elias, A.M. en P.C.M. Schölvinck, Volksrepresentanten en wetgevers. De politieke elite in de Bataafs-Franse tijd 1796-1810 (Amsterdam 1991).
Fockema Andreae, S.J. en H. Hardenberg (red.), 500 Jaren Staten-Generaal in de Nederlanden (Assen 1964).
Fruin, R., De gestie van Dr. R.C. Bakhuizen van den Brink als archivaris des Rijks 1854-1865 hoofdzakelijk uit zijne ambtelijke correspondentie ('s-Gravenhage, 1926).
Goslinga, W.J., De Rechten van den Mensch en Burger (Den Haag 1936).
'Griffie van de Staten-Generaal en van de Nationale Vergadering, 1780-1798, De', Tijdschrift voor Geschiedenis 90 (1977) 391-422.
Hagelstein, G.H., 'De parlementaire commissies', in de serie Nederlands parlementsrecht, Monografie 6, (Groningen, 1991).
Hasselt, W.J.C. van, Verzameling van Nederlandse Staatsregelingen en Grondwetten (Alphen aan den Rijn 1979).
Have, R.J. van der, Een register op het Dagverhaal? Een verslag van het onderzoek naar de mogelijkheden om een register op het Dagverhaal samen te stellen (Leiden 1977).
Homan, G.D. Nederland in de Napoleontische tijd 1795-1815 (Haarlem 1978).
Knappert, L., Geschiedenis der Nederlandsche Hervormde Kerk gedurende de 18e en 19e eeuw (Amsterdam, 1911).
Kossmann, E.H., De Lage Landen, 1780-1940 (Amsterdam 1976).
Pippel, J.G., Het reglement van orde van de Tweede Kamer der Staten-Generaal, zijn geschiedenis en toepassing (Den Haag, 1950).
Pot, C.W. van der, 'Eerste pogingen tot staatsrechtvorming in de onderdelen der Bataafse Republiek', Mededelingen der Koninklijke Nederlandse Academie van Wetenschappen, Afdeling Letterkunde Nieuwe reeks deel 10 nr 3 (1947).
Rogge, C., Geschiedenis der Staatsregeling voor het Bataafsche volk (Amsterdam 1799).
Schama, S., Patriotten en Bevrijders; revolutie in de Noordelijke Nederlanden, 1780-1813 (Amsterdam 1986).
Ypey, A., en I.J. Dermout, Geschiedenis der Nederlandsche Hervormde Kerk IV (Breda 1827).
Weel, A.J. van, De incorporatie van Culemborg in de Bataafse Republiek (Zutphen 1977).
Wiskerke, C., De afschaffing der Gilden in Nederland (Amsterdam 1938).
Wit, C.H.E. de, De strijd tussen aristocratie en democratie in Nederland, 1780 - 1848 (Heerlen 1965).
Bronnenpublicaties
Het Plan van Constitutie van 1796. Chronologische bewerking van het archief van de Eerste Constitutiecommissie, ingesteld bij decreet van de Nationale Vergadering van 15 maart 1796. Met een facsimile uitgave van het Plan van Constitutie. Bewerkt door dr. mr. L. de Gou. Rijks Geschiedkundige Publicatiën Kleine Serie nummer 40 ('s-Gravenhage 1975).
Het Ontwerp van Constitutie van 1797. De behandeling van het Plan van Constitutie in de Nationale Vergadering. Met een facsimile uitgave van het Plan van Constitutie. Bewerkt door dr.mr. L. de Gou.
deel I 10 november 1796 - 10 april 1797 Rijks Geschiedkundige Publicatiën Kleine serie nummer 55 ('s-Gravenhage 1983).
deel II 11 april - 13 september 1797 Rijks Geschiedkundige Publicatiën Kleine serie nummer 56 ('s-Gravenhage 1984).
deel III Indices, concordanties, e.d. en facsimile van het Ontwerp van Constitutie. Rijks Geschiedkundige Publicatiën Kleine serie nummer 57 ('s-Gravenhage 1985).
De Staatsregeling van 1798. Bronnen voor de totstandkoming. Bewerkt door dr. mr. L. de Gou.
deel I Bronnen voor 22 januari 1798. Rijks Geschiedkundige Publicatiën Kleine Serie nummer 65 ('s-Gravenhage 1988).
deel II Bronnen vanaf 22 januari 1798. Rijks Geschiedkundige Publicatiën Kleine Serie nummer 67 ('s-Gravenhage 1990).
Gedrukte bronnen:
Plan van Constitutie voor het Volk van Nederland, ontworpen door de daartoe aangestelde commissie in het jaar 1796 (Den Haag 1796).
Ontwerp van Constitutie voor het Bataafsche Volk, door de Nationale Vergadering ter goed- of afkeuring aan hetzelve Volk voorgedragen (Den Haag 1797).
Ontwerp van Staatsregeling, voor het Bataafsche Volk, door de Constituerende Vergadering ter goedkeuring of afkeuring aan hetzelve volk voorgedragen (Den Haag 1798).
Staatsregeling des Bataafschen Volks (Amsterdam 1798).
Bijlagen
Hoe vindt men gegevens en stukken over een bepaald onderwerp of bepaalde persoon in en via het dagverhaal?
Zoals eerder in deze inleiding vermeld, gaat het zoeken van gegevens en stukken over zaken en personen moeizaam in de archieven van de Wetgevende Colleges, omdat er geen ordening is op onderwerp en men niet in één algemene index (bladwijzer) kan zoeken naar een bepaalde zaak of persoon. De uitgave van het Dagverhaal bood de mogelijkheid om één algemene index te maken op de onderwerpen (en op de personen), waaraan door de Wetgevende Colleges aandacht is besteed, uitgezonderd de geheime en in beraad gehou-den, niet afgedane aangelegenheden. Op 12 juni 1802 werd met de uitgave van het Dagverhaal gestopt. Voor een eerste oriëntatie in de revolutionaire periode is het Dagverhaal met zijn index een redelijk hulpmiddel, hoewel de index mankementen kent.
Meer dan een eeuw na de uitgave van het Dagverhaal is L.M. Rollin Couquerque begonnen een index op zaken te maken die voorkomen in het Dagverhaal (namen van personen kunnen hier dus niet mee gevonden worden). Helaas is deze index niet voltooid en ook niet altijd even nauwkeurig: soms zit de bladzijde-verwijzing er nét een nummer naast; ook wordt soms verwezen naar bladzijden van het Dagverhaal waar een onderwerp behandeld wordt dat niet geheel past onder het trefwoord. Het is niet getalsmatig bekend hoe gedegen de gehele serie Dagverhalen op trefwoorden is doorgenomen.
Volgens R.J.van der Have, Een register op het Dagverhaal? Een verslag van het onderzoek naar de mogelijkheden om een register op het Dagverhaal samen te stellen (Leiden 1977) III, heeft Rollin Couquerque ook veel mogelijke verwijzingen niet opgenomen.
Overigens is de index blijven steken in het stadium van losse blaadjes die nog verder gecompileerd moesten worden.
Zie voor een compleet overzicht van alle voorkomende trefwoorden in de index Rollin Couquerque: Van der Have, Een register op het Dagverhaal?
Ten gerieve van het onderzoek zijn de oorspronkelijke aantekeningenblaadjes gecopieerd en gebonden in twee banden, die zich in de studiezaal bevinden met de zogenaamde toegangsnummers 2.01.05 en 2.01.06. Deze banden vormen de delen 1 en 2 van de index. In beide banden is een inhoudsopgave aanwezig waarin onder elkaar de 22 hoofdrubrieken staan opgesomd waarmee het Dagverhaal toegankelijk is gemaakt. Deel 1 bevat de pagina's 1 tot en met 237 (hoofdrubrieken Binnenlandse Zaken tot en met Militaire Justitie), deel 2 de pagina's 238 tot en met 476 (hoofdrubrieken Nationale Vergadering tot en met Waterstaat).
Alvorens het systeem en de bruikbaarheid van de index duidelijk te maken, eerst nog enige opmerkingen over de hoofdrubrieken van de index. Het merendeel van de hoofdrubrieken beslaat de volledige periode 1796-1802. Sommige rubrieken zijn echter gestopt in 1798. Een aantal ervan werd vervolgd in andere rubrieken (bijvoorbeeld Nijverheid en Handel). De hoofdrubrieken Nationale Vergadering, Wetgevend Lichaam, Wetgevende Macht en Staatsregeling lijken niet altijd even goed van elkaar gescheiden. De rubriek Kortingen en Arresten betreft militairen.
Hoe werkt nu het systeem van de index?
Bij het indiceren zijn verschillende systemen gehanteerd voor de notering van de verwijzingen. Per hoofdrubriek vindt men die systemen in principe steeds in dezelfde volgorde toegepast, hoewel er hier en daar wel wat afwijkt of ontbreekt. Die volgorde weerspiegelt in grote trekken een chronologie van 1796-1802. Tussen mei 1797 en mei 1798 is de chronologie onderbroken.
Systeem 1 (per deel van het Dagverhaal):
Eerst komen indexblaadjes die per deel van het Dagverhaal de trefwoorden
De trefwoorden zijn meestal niet letterlijk aan de tekst van het Dagverhaal ontleend, ze zijn meestal een aanduiding voor een aantal zaken die onder hetzelfde begrip vallen.
geven met de bijbehorende bladzijdenummers van dat Dagverhaal waar het onderwerp te vinden is. Dit geldt bijna altijd voor de Dagverhalen I tot en met V van de serie 1 (maart 1796 - mei 1797). Als kop op de indexblaadjes staat ook steeds dat Dagverhaal expliciet met Romeins nummer en periode genoemd, behalve in het geval van Dagverhaal I, daar staat als kop alleen de periode.
Bij dit systeem is bij elk geïndiceerd deel van het Dagverhaal de lijst van opgevoerde trefwoorden anders.
Systeem 2 (per trefwoord):
Vervolgens vindt men een gedeelte dat verwijst naar gegevens uit Dagverhalen I tot en met X, dat is: deel I tot en met IX van de serie 1 én deel I tm X van de serie 2, dus over de periode maart 1796 - december 1800. Waar de serie 2 bedoeld wordt, staat (1798) - of aanhalingste-kens daarvan - voor de Romeinse cijfers.
Dit gedeelte lijkt het begin van een compilatie te zijn van de blaadjes per Dagverhaal naar blaadjes op trefwoord. Het is te herkennen aan de koptekst, waarin de hoofdrubriek en een Arabisch volgnummer staan vermeld (bijvoorbeeld Binnenlandse Zaken 2). Vergelijking met systeem 1 leert dat systeem 2 ook heel andere trefwoorden bevat dan systeem 1 voor dezelfde dagverhalen. Bij dezelfde trefwoorden in beide systemen worden bij verwijzingen naar dezelfde delen van het Dagverhaal meestal verschillende pagina's genoemd, maar ook wel enkele gelijke pagina's.
Systeem 3 (per vergaderdatum):
Het derde gedeelte geeft in chronologische volgorde per vergaderdatum iets ruimer omschreven onderwerpen en zaken met de vindplaatsen in het deel van het Dagverhaal, over de periode mei 1798 - februari 1799. Het vervolg van de zaak wordt ook aangetekend bij de eerste vermelding. Merkwaardig is dat eerst vindplaatsen in deel `X' genoemd worden en dat dit deel I van de serie 2 blijkt te zijn: 4 mei 1798 - 31 juli 1798 (dit deel per ongeluk doorgenum-merd?). Daarna volgen de vindplaatsen in de overige delen van de serie 2: deel II tm III.
Systeem 4 = systeem 1
Ten slotte wordt in het vierde gedeelte teruggekeerd naar het systeem, zoals dat in het eerste gedeelte werd gehanteerd. Het begint meestal met deel IV of V van de serie 2 en loopt door tot en met deel XIV van de serie 2.
Er komen ook uitzonderingen voor:
De hoofdrubriek Staatsregeling bevat een schema (Ontwerp) Staatsregeling waarmee de vindplaatsen van aangelegenheden betreffende de artikelen van de (ontwerp)staatsregeling 1798 en van 1801 in het Dagverhaal worden aangeduid over de periode november 1796 - juni 1802 (Dagverhaal IV van de serie 1 - Dagverhaal XIV van de serie 2).
De hoofdrubriek Nijverheid is slechts tot en met deel V van de serie 1 (1796 - 1798) ontsloten volgens bovengenoemde methode 1 en bevat slechts één pagina met verzamelde gegevens volgens methode 2. Het verdient aanbeveling om bij raadpleging van deze hoofrubriek ook te kijken onder de hoofdrubriek Handel (pagina 103 tot en met 136), waarbinnen zich ook (foutief ingebonden) indexblaadjes bevinden met de kop Nijverheid (systeem 3, deel X oftewel deel I van serie 2 tot en met deel VI van serie 2 1798-1799 en systeem 1, deel XI tot en met deel XIV 1801-1802). Tevens zijn indexblaadjes met de dubbele kop Handel en Nijverheid aanwezig (systeem 1, deel VII van serie 2 tot en met deel X van serie 2, 1800).
De drie hoofdrubrieken Kortingen/Arresten (betreft militaire zaken), Visserij en Scheepvaart missen het gedeelte dat volgens systeem 1 toegankelijk is gemaakt.
Wanneer men het onderwerp gevonden en gelezen heeft op de genoemde pagina of pagina's van het Dagverhaal kan men voor eventuele nadere informatie zoeken in de series Gedrukte decreten en besluiten (zie inventarisnummers op p. 30 e.v.) of Minuut- of Net-decreten en besluiten (zie inventarisnummers op p. 25 e.v.). Men kan dan direct op datum in de betref-fende serie in de inventaris zoeken. Vaak zijn de ingekomen stukken die in de Dagverhalen, besluiten en decreten genoemd worden niet of niet geheel tekstueel weergegeven of niet bij de besluiten aanwezig. Men kan dan zoeken in de diverse series ingekomen stukken, zoals hieronder aangegeven.
Ondanks de (voorlopige) ondoorgrondelijkheid van de opzet, de onvolledigheid en onvolkomenheid van de index kan er toch redelijk wat mee opgezocht worden.
Zoekvoorbeelden van zoeken via het dagverhaal
Zoekvoorbeeld 1
Zoeken via de index op het Dagverhaal naar gegevens en stukken over een bepaald onderwerp over een onbepaalde periode.
Concreet voorbeeld
Zoeken naar gegevens en stukken over de organisatie van het leger
Onder de hoofdrubriek Oorlog dient men over de gehele periode 1796 - 1802 de subrubrieken op te zoeken waarin de organisatie van het leger geïndiceerd is (pagina's 368A tot en met 402 doornemen). De subrubriek `legerorganisatie, staand leger' is de eerst aangewezen subrubriek om in te zoeken. Wellicht is echter in andere verwante subrieken eveneens nog iets over de legerorganisatie te vinden. Men zal de bladzijden moeten lezen van de dagverhalen die onder deze subrubrieken genoemd worden. Voor het zoeken van de op de materie betrekking hebbende gedrukte en geschreven stukken in de archieven van de Wetgevende Colleges wordt verwezen naar het in zoekvoorbeeld 2 gestelde bij stap 2 en verder.
Zoekvoorbeeld 2
Zoeken via de index op het Dagverhaal naar gegevens en stukken over een bepaald onderwerp in een bepaald jaar.
Concreet voorbeeld
Zoeken naar gegevens en stukken over de inval der Engelsen in Noord-Holland in 1799.
Stap 1: Het zoeken naar gegevens in het Dagverhaal
Volgens de inhoudsopgave van de index op het Dagverhaal vindt men de hoofdrubriek Oorlog op de pagina's 368 tot en met 401 van de index), deel 2 dus (toegang 2.01.06). Het jaar 1799 is voor `Oorlog' geïndiceerd op de pagina's 387B tot en met 390D. Op pagina 390A treft men de subrubriek inval der Engelschen aan. Onder die subrubriek staat een serie pagina-nummers (69 in getal) opgesomd van deel VI van het Dagverhaal (toegangnummer 2.01.01.01 inventarisnummer 714), waarin dit onderwerp behandeld wordt. Men kan nu al deze paginanummers van Dagverhaal VI doornemen om de gegevens te noteren.
Stap 2: Het zoeken naar de gedrukte en originele stukken in de archieven van de Wetge-vende Colleges
Voor het achterhalen van de gedrukte en originele stukken die op het vermelde in de betreffende dagverhalen betrekking hebben volgt hieronder een handleiding. Als voorbeeld dient hier het opzoeken van stukken die genoemd worden op pagina 59 van Dagverhaal VI, betreffende de mislukte aanval van het Bataafse leger op Engelse stellingen bij Alkmaar op 10 september 1799.
Op pagina 59 van het Dagverhaal deel VI staat beschreven dat in de vergadering van 11 september 1799 bij de Tweede Kamer van het Vertegenwoordigend Lichaam een ingekomen missive (-geleide-brief) van het Uitvoerend Bewind werd gelezen, die gevoegd was bij de copie van een brief van Adjudant-Generaal d'Ardenne van 10 september 1799, waarin in de Franse taal aan het Uitvoerend Bewind verslag werd gedaan van een (mislukte) aanval van het Bataafs leger op vijandelijke stellingen. Blijkens een ter plekke in het betreffende Dagverhaal van 11 september aangetroffen verwijzing naar de vergadering van de Eerste Kamer op dezelfde datum, werd door het Uitvoerend Bewind daaraan eveneens een copie van deze Franse brief gezonden.
De vertaling van deze brief is in het Dagverhaal afgedrukt bij de vergadering van de Eerste kamer (pagina's 52 en 53).
Stap 2a: Het zoeken van de (overige) gedrukte stukken in de archieven van de Wetge-vende Colleges
De vermelde stukken zijn in gedrukte vorm te vinden in de serie Gedrukte besluiten van de Eerste Kamer (nummer toegang 2.01.01, inventarisnummer 613, pagina's 242-247) en/of de Gedrukte decreten van de Tweede Kamer (nummer toegang 2.01.01.01, inventarisnummer 675) op de datum van 11 september 1799. Het blijkt dat in het besluit van de Eerste Kamer zowel de Franse als de Nederlandse tekst is afgedrukt. In het decreet van de Tweede Kamer wordt echter alleen de Nederlandse vertaling gegeven (besluit en decreet zijn overigens in dit geval slechts beslissingen om iets voor kennisgeving aan te nemen).
Stap 2b: Het zoeken van de geschreven stukken in de archieven van de Wetgevende Colleges
De gedrukte besluiten en decreten zijn de resultanten van de in druk gebrachte series minuut-besluiten en -decreten. Ingekomen brieven en rapporten die tekstueel in het besluit of decreet zijn opgenomen bevinden zich vaak bij de minuut.
Eerste Kamer